【裁判字號】    98,審訴,1546
【裁判日期】    980731
【裁判案由】    偽造文書等
【裁判全文】
臺灣桃園地方法院刑事判決            98年度審訴字第1546號
公  訴  人  臺灣桃園地方法院檢察署檢察官
被      告  乙○○
指定辯護人  本院公設辯護人  陳瑞明
上列被告因竊盜等案件，經檢察官提起公訴（98年度偵緝字第60
7 號），被告就被訴事實為有罪之陳述，經本院告知簡式審判程
式意旨，並聽取公訴人、被告之意見後，本院合議庭裁定改由受
命法官獨任依簡式審判程式審理，並判決如下：
    主  文
乙○○所犯如附表所示之罪，均累犯，分別判處如附表所示之刑
，如附表編號二至七所示消費簽帳單特約商店存根聯上偽造「甲
○○」署名各壹枚均沒收。應執行有期徒刑壹年陸月，如附表編
號二至七所示消費簽帳單特約商店存根聯上偽造之「甲○○」之
署名各壹枚均沒收。
    事  實
一、乙○○於民國92年間因妨害自由案件，經本院以92年度訴字
    第1532號判決判處有期徒刑1 年6 月確定，甫於94年5 月15
    日縮短刑期執行完畢出監（構成累犯）。詎仍不知悔改，意
    圖為自己不法之所有，於97年7 月21日15時至17時許某時，
    在桃園縣蘆竹鄉○○路56號11樓甲○○住處擔任裝潢工人，
    竊取該處甲○○所有之皮夾，內有中國信託信用卡、匯豐銀
    行信用卡、身分證、駕照、金融卡、健保卡、現金約新臺幣
    （下同）1,000 元。乙○○竊得前開信用卡後，旋基於意圖
    為自己不法所有及行使偽造私文書之犯意，於附表編號二至
    五，以及附表編號六、七所示時、地，以上開竊得之甲○○
    中國信託商業銀行信用卡（卡號0000-0000-0000-0000） 及
    香港匯豐銀行信用卡（卡號0000-0000-0000-0000） ，假冒
    甲○○名義刷卡消費，並在信用卡消費簽帳單（1 式2 聯，
    僅特約商店存根聯需簽名，無複寫）上偽造甲○○簽名各1
    枚，分別盜刷如附表編號二至七所示金額，均足生損害於甲
    ○○本人、消費之特約商店及發卡之中國信託商業銀行、香
    港匯豐銀行對於客戶使用信用卡消費資料管理之正確性。
二、案經甲○○及中國信託商業銀行告訴由桃園縣政府警察局蘆
    竹分局報告台灣桃園地方法院檢察署檢察官偵查起訴。
    理  由
一、本案被告乙○○所犯之罪，並非法定刑為死刑、無期徒刑或
    最輕本刑3 年以上有期徒刑之罪，亦非高等法院管轄第一審
    之案件，而被告於準備程序中就被訴事實已為有罪之陳述，
    經本院告知簡式審判程序之旨，並聽取被告與公訴人之意見
    後，本院乃依刑事訴訟法第273 條之1 第1 項規定，裁定進
    行簡式審判程序，合先敘明。
二、上揭犯罪事實，業據被告乙○○於檢察官偵訊、本院準備程
    序與審理時均坦承不諱，核與證人即告訴人甲○○於警詢時
    證述情節相符。復有中國信託商業銀行冒用明細、簽帳單影
    本4 紙、正本2 紙、甲○○聲明書、甲○○信用卡申請書正
    本1 份，及香港匯豐銀行簽帳單影本2 紙、甲○○信用申請
    書正本1 份、圓緣園住宿旅客登記表等件附卷可稽，足認被
    告前揭自白，核與事實相符。本件事證明確，被告犯行堪以
    認定，應予依法論科。
三、按「簽帳單」係持卡人所簽署，用以證明所消費之金額，並
    同意依照信用卡使用規定，一經使用或訂購物品，均應按所
    示之全部金額，付款予發卡銀行之文書，屬於持卡人所製作
    之私文書，最高法院91年度台上字第4531號判決意旨可資參
    照。是核被告乙○○所為，就其竊取被害人甲○○皮夾等財
    物之行為，係犯刑法第320 條第1 項之竊盜罪；就其6 次盜
    刷甲○○信用卡購買財物部分，各係犯刑法第216 條、第21
    0 條之行使偽造私文書罪及同法第339 條第1 項之詐欺取財
    罪。又被告於簽帳單上偽造簽名之行為，係偽造私文書之部
    分行為，不另論罪；而其偽造後復持以行使，其偽造之低度
    行為已為行使之高度行為所吸收，亦不另論罪。又被告於刷
    卡購物時，其行使偽造簽帳單之行為即係其施用詐術之行為
    ，是被告係以1 行為而觸犯行使偽造私文書及詐欺取財等2
    罪名，為想像競合犯，應依刑法第55條之規定，從一重之行
    使偽造私文書罪處斷。是被告所犯前開竊盜罪及6 次行使偽
    造私文書罪，犯意各別，行為互殊，應予分論併罰，公訴人
    認係接續犯尚有誤會。爰審酌被告正值青年，不思循以正當
    途徑獲取財物，趁工作之便竊取他人財物，並冒用他人名義
    簽帳消費，致生損害於信用卡交易之安全性及被冒用人之利
    益，嚴重影響社會交易秩序、善良風俗，均所為非是，及其
    犯罪之動機、目的、手段、所生損害等一切情狀，各量處如
    附表主文所示之刑，並定其應執行之刑。至如附表編號二至
    七所示消費簽帳單之特約商店存根聯，已因交予特約商店而
    非屬被告所有，惟其上偽造之「甲○○」簽名各1 枚，屬偽
    造之簽名，不問屬於被告與否，均應依刑法第219 條併予宣
    告沒收之。
據上論斷，應依刑事訴訟法第273 條之1 第1 項、第299 條第1
項前段，刑法第320 條第1 項、第216 條、第210 條、第339 條
第1 項、第47條第1 項、第219 條、第55條、第51條第5 款，刑
法施行法第1 條之1 第1 項、第2 項前段，判決如主文。
本案經檢察官潘怡華到庭執行職務。
中    華    民    國    98    年    7     月    31    日
                     刑事庭   法  官  徐  培  元
以上正本證明與原本無異。
如不服本判決應於收受判決後10日內向本院提出上訴書狀，並應
敘述具體理由。其未敘述上訴理由者，應於上訴期間屆滿後20日
內向本院補提理由書 (均須按他造當事人之人數附繕本)「 切勿
逕送上級法院」。
                              書記官  張  筆  隆
中    華    民    國    98    年    7     月    31    日
附表
┌─┬────┬─────┬────────┬──────┬─────┬────────┐
│編│ 時間   │ 地點     │犯罪行為        │偽造「甲○○│所犯法條  │主文            │
│號│        │          │                │」署名      │          │                │
├─┼────┼─────┼────────┼──────┼─────┼────────┤
│一│97年7 月│桃園縣蘆竹│竊取甲○○所有之│    無      │刑法第320 │乙○○竊盜，累犯│
│  │21日    │鄉○○路56│皮夾（內有中國信│            │條第1項   │，處有期徒刑肆月│
│  │        │號11樓    │託信用卡、匯豐銀│            │          │。              │
│  │        │          │行信用卡、身分證│            │          │                │
│  │        │          │、駕照、金融卡、│            │          │                │
│  │        │          │建保卡、現金約  │            │          │                │
│  │        │          │1000 元         │            │          │                │
├─┼────┼─────┼────────┼──────┼─────┼────────┤
│二│97年7 月│桃園縣八德│持甲○○之中國信│1 枚（1 式2 │刑法第216 │乙○○行使偽造私│
│  │21日    │市○○路2 │託信用卡盜刷50元│聯，僅特約商│條、第210 │文書，足生損害於│
│  │        │段631號   │                │店存根聯需簽│條、第339 │他人，累犯，處有│
│  │        │佳興加油站│                │名，無複寫）│條第1項   │期徒刑參月，消費│
│  │        │          │                │            │          │簽帳單特約商店存│
│  │        │          │                │            │          │根聯上偽造「何筱│
│  │        │          │                │            │          │棻」簽名壹枚沒收│
│  │        │          │                │            │          │。              │
├─┼────┼─────┼────────┼──────┼─────┼────────┤
│三│97年7 月│桃園縣八德│持甲○○之中國信│1 枚（1 式2 │刑法第216 │乙○○行使偽造私│
│  │21日    │市○○路2 │託信用卡盜刷1萬 │聯，僅特約商│條、第210 │文書，足生損害於│
│  │        │段148號   │7499元          │店存根聯需簽│條、第339 │他人，累犯，處有│
│  │        │大潤發八德│                │名，無複寫）│條第1項   │期徒刑參月，消費│
│  │        │店        │                │            │          │簽帳單特約商店存│
│  │        │          │                │            │          │根聯上偽造「何筱│
│  │        │          │                │            │          │棻」簽名壹枚沒收│
│  │        │          │                │            │          │。              │
├─┼────┼─────┼────────┼──────┼─────┼────────┤
│四│97年7 月│桃園縣桃園│持甲○○之中國信│1 枚（1 式2 │刑法第216 │乙○○行使偽造私│
│  │22日    │市○○路  │託信用卡盜刷2000│聯，僅特約商│條、第210 │文書，足生損害於│
│  │        │1556號    │元              │店存根聯需簽│條、第339 │他人，累犯，處有│
│  │        │圓緣園    │                │名，無複寫）│條第1項   │期徒刑參月，消費│
│  │        │          │                │            │          │簽帳單特約商店存│
│  │        │          │                │            │          │根聯上偽造「何筱│
│  │        │          │                │            │          │棻」簽名壹枚沒收│
│  │        │          │                │            │          │。              │
├─┼────┼─────┼────────┼──────┼─────┼────────┤
│五│97年7 月│桃園縣八德│持甲○○之中國信│1 枚（1 式2 │刑法第216 │乙○○行使偽造私│
│  │22日    │市○○路2 │託信用卡盜刷50元│聯，僅特約商│條、第210 │文書，足生損害於│
│  │        │段631號   │                │店存根聯需簽│條、第339 │他人，累犯，處有│
│  │        │佳興加油站│                │名，無複寫）│條第1項   │期徒刑參月，消費│
│  │        │          │                │            │          │簽帳單特約商店存│
│  │        │          │                │            │          │根聯上偽造「何筱│
│  │        │          │                │            │          │棻」簽名壹枚沒收│
│  │        │          │                │            │          │。              │
├─┼────┼─────┼────────┼──────┼─────┼────────┤
│六│97年7 月│桃園縣蘆竹│持甲○○之匯豐銀│1 枚（1 式2 │刑法第216 │乙○○行使偽造私│
│  │22日0 時│鄉○○路1 │行信用卡盜刷100 │聯，僅特約商│條、第210 │文書，足生損害於│
│  │14分    │段90號文中│（起訴書誤繕為  │店存根聯需簽│條、第339 │他人，累犯，處有│
│  │        │加油站    │1400 ）元       │名，無複寫）│條第1項   │期徒刑參月，消費│
│  │        │          │                │            │          │簽帳單特約商店存│
│  │        │          │                │            │          │根聯上偽造「何筱│
│  │        │          │                │            │          │棻」簽名壹枚沒收│
│  │        │          │                │            │          │。              │
├─┼────┼─────┼────────┼──────┼─────┼────────┤
│七│97年7 月│桃園縣中壢│持甲○○之匯豐銀│1 枚（1 式2 │刑法第216 │乙○○行使偽造私│
│  │22日5 時│市○○路2 │行信用卡盜刷1 萬│聯，僅特約商│條、第210 │文書，足生損害於│
│  │52分    │段501 號家│1880 元         │店存根聯需簽│條、第339 │他人，累犯，處有│
│  │        │樂福中原店│                │名，無複寫）│條第1項   │期徒刑參月，消費│
│  │        │          │                │            │          │簽帳單特約商店存│
│  │        │          │                │            │          │根聯上偽造「何筱│
│  │        │          │                │            │          │棻」簽名壹枚沒收│
│  │        │          │                │            │          │。              │
└─┴────┴─────┴────────┴──────┴─────┴────────┘
本案論罪科刑法條：
刑法第320條第1項
意圖為自己或第三人不法之所有，而竊取他人之動產者，為竊盜
罪，處5 年以下有期徒刑、拘役或5 百元以下罰金。
刑法第216條
行使第 210 條至第 215 條之文書者，依偽造、變造文書或登載
不實事項或使登載不實事項之規定處斷。
刑法第210條
偽造、變造私文書，足以生損害於公眾或他人者，處5 年以下有
期徒刑。
刑法第339條第1項
意圖為自己或第三人不法之所有，以詐術使人將本人或第三人之
物交付者，處5 年以下有期徒刑、拘役或科或併科1 千元以下罰
金。


司法院資訊處製作；財團法人民間司法改革基金會備份。
